臺灣基隆地方法院刑事判決　
110年度交訴字第23號
公  訴  人  臺灣基隆地方檢察署檢察官
被      告  周毓珉



上列被告因交通肇事逃逸案件，經檢察官提起公訴（110年度偵
緝字第238號），被告於準備程序中為有罪陳述，經本院合議庭
裁定由受命法官進行簡式審判程序，並判決如下：
    主  文
周毓珉駕駛動力交通工具發生交通事故，致人受傷而逃逸，累犯
，處有期徒刑陸月，如易科罰金，以新臺幣壹仟元折算壹日。
    事實及理由
一、本件犯罪事實、證據及所犯法條，除犯罪事實欄一，第1行
    所載之「18時20分」，應更正為「18時9分」，及應補充「
    被告周毓珉於本院審理時之自白」為證據外，其餘均引用檢
    察官起訴書之記載（如附件）。
二、被告前因前因竊盜案件，經本院分別以105年度基簡字第1036
    號、105年度基簡字第1940號判決各處有期徒刑2月確定，並
    經本院以106年度聲字第281號裁定定應執行有期徒刑3月確定，
    於106年6月8日易科罰金執行完畢一情，有臺灣高等法院被告
    前案紀錄表在卷可考，是其於受有期徒刑執行完畢後，5 年
    內故意再犯本件有期徒刑以上之罪，構成刑法第47條第1 項
    所定之累犯，惟本案不符刑法第59條所定之要件，而依本案
    情節視之，尚無最低本刑無法收矯正之效或不足以維持法秩
    序之情形，為免被告所受之刑罰超過其所應負擔之罪責，爰
    依司法院大法官釋字第775 號解釋意旨，裁量不予加重最低
    本刑。
三、爰以行為人之責任為基礎，審酌被告知悉自己駕車發生交通
    事故而致人受傷後，未即時施以救助或採取其他必要措施，
    亦未靜待警方到場處理以釐清發生交通事故責任，旋即駕車
    逃逸，可能導致事端擴大，危害公眾往來安全，並影響車禍
    責任之調查及被害人民事求償權之行使，實有不該。惟念其
    犯後已坦承犯行，與告訴人李成芳達成和解，告訴人於偵查
    中即已撤回過失傷害告訴，堪認被告犯後態度良好，頗有悔
    意，兼衡其犯罪動機、目的、告訴人所受傷勢、被告自述教
    育水準為高中肄業、現職保全、月入新臺幣29,000至30,000
    元，家中無人需其扶養（見本院卷第43頁）等一切情狀，量
    處如主文所示之刑，並諭知易科罰金之折算標準。
據上論斷，應依刑事訴訟法第273 條之1 第1 項、第299 條第1
項前段、第310 條之2 、第454 條第2 項，判決如主文。
本案經檢察官吳欣恩提起公訴，檢察官高永棟到庭執行職務。
中　　華　　民　　國　　110 　年　　11　　月　　30　　日
                  刑事第二庭  法　官　鄭富容
以上正本證明與原本無異。
如不服本判決應於收受送達後20日內向本院提出上訴書狀，並應
敘述具體理由；其未敘述上訴理由者，應於上訴期間屆滿後20日
內向本院補提理由書(均須按他造當事人之人數附繕本)「切勿逕
送上級法院」。　　　　　　　　　
中　　華　　民　　國　　110 　年　　11　　月　　30　　日
                              書記官  耿珮瑄
附錄本案論罪科刑法條全文：
中華民國刑法第185條之4
駕駛動力交通工具發生交通事故，致人傷害而逃逸者，處6月以
上5年以下有期徒刑；致人於死或重傷而逃逸者，處1年以上7年
以下有期徒刑。
犯前項之罪，駕駛人於發生交通事故致人死傷係無過失者，減輕
或免除其刑。
【附件】：
臺灣基隆地方檢察署檢察官起訴書
                                    110年度偵緝字第238號
　　被　　　告　周毓珉  男　34歲（民國00年0月0日生）
　　　　　　　　　　　　住基隆市○○區○○街0巷00○0號（
　　　　　　　　　　　　　4樓）
　　　　　　　　　　　　國民身分證統一編號：Z000000000號
上列被告因肇事逃逸案件，業經偵查終結，認應提起公訴，茲將
犯罪事實及證據並所犯法條分敘如下：
　　　　犯罪事實
一、周毓珉於民國109年11月6日18時20分許，騎乘車牌號碼000-
    0000號普通重型機車沿基隆市中正區中正路往基隆市區方向
    行駛，行經中正路171號前時，本應注意車前狀況，隨時採
    取必要之安全措施，且依當時天候雨、夜間有照明、柏油路
    面濕潤、路面無缺陷、無障礙物、視距良好，並無不能注意
    之情事，竟疏未注意及此，而與步行穿越中正路之李成芳發
    生擦撞，致李成芳受有頭部挫傷併腦震盪、背部挫傷、四肢
    多處擦挫傷等傷害（所涉過失傷害罪嫌，另為不起訴處分）
    ，詎周毓珉於肇事後未停留現場救助，亦未停留等候警方到
    場便逕行駕車離去，嗣經警循線查獲。
二、案經李成芳訴由基隆市警察局第二分局報告偵辦。
　　　　證據並所犯法條
一、證據清單及待證事實：
編號 證據名稱 待證事實 1 被告周毓珉於本署偵查中之自白 被告於犯罪事實欄所示之時間、地點，騎乘上開普通重型機車撞擊告訴人李成芳，致李成芳受有上述傷勢，然因肇事緊張隨即駕車逃逸等事實。 2 告訴人李成芳於警詢及本署偵查中之證述 告訴人於犯罪事實欄所示之時間、地點，遭被告騎乘上開普通重型機車撞擊而受有上述傷勢，然被告於肇事後未停留現場救助，亦未停留等候警方到場便逕行駕車離去等事實。 3 基隆市警察局第二分局道路交通事故現場圖、道路交通事故調查報告表（一）、（二）、道路交通事故談話紀錄表、現場照片3張、監視器影像光碟1片暨翻拍照片13張 證明本件肇事之經過、現場狀況，與被告騎乘上開普通重型機車撞擊告訴人後逃逸等事實。 4 告訴人李成芳之三軍總醫院附設基隆民眾診療服務處診斷證明書1紙、告訴人傷勢照片11張 告訴人因前揭交通事故受有頭部挫傷併腦震盪、背部挫傷、四肢多處擦挫傷等傷害之事實。 
二、按被告行為後，刑法第185條之4條文已有修正，並經總統於
    110年5月28日以華總一義字第11000050241號令公布，於同
    年月30日生效。修正前刑法第185條之4規定：「駕駛動力交
    通工具肇事，致人死傷而逃逸者，處1年以上7年以下有期徒
    刑。」，修正後則規定：「駕駛動力交通工具發生交通事故
    ，致人傷害而逃逸者，處6月以上5年以下有期徒刑；致人於
    死或重傷而逃逸者，處1年以上7年以下有期徒刑。犯前項之
    罪，駕駛人於發生交通事故致人死傷係無過失者，減輕或免
    除其刑。」，依修正前規定，不分行為人（駕駛人）之犯罪
    情節輕重，其法定刑一律為「1年以上7年以下有期徒刑」；
    修正後則按犯罪情節輕重，如行為人致人受輕傷而逃逸者「
    處6月以上5年以下有期徒刑」，若致人於死或重傷而逃逸者
    「處1年以上7年以下有期徒刑」；且行為人於發生交通事故
    致人死傷係無過失者，則可減輕或免除其刑。經比較後，以
    修正後之規定較有利於被告，依刑法第2條第1項但書規定，
    應適用修正後之刑法第185條之4規定論處。是核被告所為，
    係犯修正後刑法第185條之4條前段之肇事致人傷害而逃逸罪
    嫌。又被告前因竊盜案件，經臺灣基隆地方法院分別以105年度
    基簡字第1036號判決、105年度基簡字第1940號判決各判處
    有期徒刑2月確定，上開2案並經同法院以106年度聲字第281號
    裁定應執行有期徒刑3月確定，復於106年6月8日易科罰金執行完
    畢。其於受徒刑執行完畢後5年內再犯本件有期徒刑以上之罪
    ，為累犯，請依刑法第47條第1項之規定及司法院釋字第775
    號解釋意旨，裁量是否加重最低本刑。末請審酌被告業已賠
    償告訴人之損失，並與告訴人達成和解，告訴人復撤回告訴
    等情，量處適當之刑。
三、依刑事訴訟法第251條第1項提起公訴。
臺灣基隆地方法院
中　　華　　民　　國　 110　　年　　8 　　月　　10 　 日
                          檢  察  官  吳欣恩           本件正本證明於原本無異
中　　華　　民　　國 　110　　年  　8     月    18    日
                           書  記  官  何喬莉 
附錄本案所犯法條全文 
中華民國刑法第185條之4
駕駛動力交通工具發生交通事故，致人傷害而逃逸者，處 6 月
以上 5 年以下有期徒刑；致人於死或重傷而逃逸者，處 1 年以
上 7 年以下有期徒刑。
犯前項之罪，駕駛人於發生交通事故致人死傷係無過失者，減輕
或免除其刑。